臺灣臺北地方法院刑事判決　　　　　　　　　　　八十九年度交簡上字第一四五號
　　上　訴　人　臺灣臺北地方法院檢察署檢察官
　　上　訴　人
　　即　被　告　丙○○
右列上訴人因過失傷害案件，不服本院臺北簡易庭八十九年北交簡字第二六二號，中
華民國八十九年九月二十六日第一審刑事簡易判決（聲請簡易判決處刑案號：臺灣臺
北地方法院檢察署八十八年度偵續字第五四四號），提起上訴，本院管轄之第二審合
議庭判決如左：
    主      文
原判決撤銷。
丙○○因過失傷害人，處罰金貳仟元，如易服勞役，以參佰元折算壹日。
    事      實
一、丙○○於民國八十八年一月二十六日晚上九時三十分許，駕駛車牌號碼ＬＲ–三
    二七八號自用小客車，沿臺北縣永和市○○路往臺北市方向行駛，途經永和市○
    ○路與永和路交岔路口前約五十公尺處，為讓同車乘客丁○○（已由檢察官簽請
    臺灣高等法院檢察署檢察長核轉臺灣板橋地方法院檢察署另行偵辦）下車，丙○
    ○乃在上開路段路邊臨時停車，其原應注意臨時停車應依車輛順行方向緊靠道路
    右側，而依當時情形，又無不能注意之情事，竟疏未注意緊靠道路右側即貿然停
    止車輛，復因丁○○未注意後方有無來車即開啟車門，適有乙○騎乘機車駛至，
    驟見此狀閃避不及而撞上丙○○所駕駛之汽車右前車門，乙○因而受有右手指遠
    端指骨骨折之傷害。
二、案經乙○訴請臺灣臺北地方法院檢察署檢察官偵查聲請簡易判決處刑。
    理      由
一、訊據被告丙○○固不否認於右揭時地其所駕駛之車牌號碼ＬＲ–三二七八號自用
    小客車因路邊停車下客時與告訴人乙○所騎乘之機車發生碰撞之事實，惟矢口否
    認有過失傷害之犯行，辯稱：當時伊有看後面沒車子才開門，是否是對方車速過
    快才沒辦法煞車云云。然查，被告於上述時地路邊停車時並沒有很靠邊等語，業
    據被告於偵查時供述明確，核與告訴人指訴情節相符，並經證人即臺北縣警察局
    永和分局交通分隊警員甲○○結證稱：當時伊在永和市○○路與永和路二段交岔
    路口執勤，距離車禍現場約五十公尺，伊聽到碰撞聲音後見有車子停下，才過去
    處理，車子停在車道上，距離路緣約有八十公分至一公尺，機車撞到車門後倒下
    靠在人行道，汽車右前車門開著，機車駕駛人手有受傷流血等語，復有國立臺灣
    大學醫學院附設醫院出具之乙○診斷證明書附卷可稽。按汽車臨時停車時應依車
    輛順行方向緊靠道路右側，行為時道路交通安全規則第一百十一條第四款定有明
    文，而綜觀全案卷證，並無任何使被告不能注意之情事，詎被告竟疏未注意上揭
    規定而肇禍，其應負過失罪責甚明。而本件車禍致使告訴人乙○受有右手指遠端
    指骨骨折之傷害，已如前述，是被告之過失犯行與告訴人所受之傷害間，顯有相
    當因果關係。綜上，足認被告上開所辯各節，要係圖卸飾詞，殊無可採，罪證明
    確，犯行洵堪認定。
二、核被告所為，係犯刑法第二百八十四條第一項前段過失傷害罪。本件檢察官前聲
    請簡易判決處刑書並未載及求刑意旨，嗣上訴書內亦僅泛稱被告有酒醉駕車情形
    ，原審量刑過輕云云，並未請求應量處何種刑度，而本院復查無任何事證足認被
    告確有酒醉駕車情事，檢察官上訴所指，尚無所據。原審依被告在偵查中之自白
    及現存證據，已足認定其犯罪事實，經檢察官之聲請，不經通常審判程序，逕以
    簡易判決處刑，依刑法第二百八十四條第一項前段、第四十一條、罰金罰鍰提高
    標準條例第一條前段、第二條等規定，並審酌被告犯罪後之一切情狀，量處罰金
    二千元，固非無見，惟科罰金之判決，應載明易服勞役折算一日之額數，刑法第
    四十二條第四項定有明文，原審未併予諭知易服勞役之折算標準，容有未洽。本
    件上訴人即被告否認犯罪，雖亦無理由，然原審適用法律既有可議之處，自應將
    原審判決撤銷，並自為判決。爰審酌被告智識程度、過失程度、犯罪對被害人所
    生損害及犯罪後態度等一切情狀，量處如主文第二項所示之刑，並諭知易服勞役
    之折算標準，以資懲儆。
據上論斷，應依刑事訴訟法第四百五十五條之一第一項、第三項、第三百六十九條第
一項前段、第二百九十九條第一項前段，刑法第二百八十四條第一項前段、第四十二
條第二項，罰金罰鍰提高標準條例第一條前段、第二條，判決如主文。
本案經檢察官黃東焄到庭執行職務
中      華      民      國    九十一    年      八      月     十二     日
                                      臺灣臺北地方法院交通法庭
                                          審判長法  官  劉壽嵩
                                                法  官  劉嶽承
                                                法  官  張江澤
右正本證明與原本無異。
本判決不得上訴。
                                                書記官  石幸代
中      華      民      國    九十一    年      八      月     十四     日
